ko: 양궁장 부대용품 유형: 화살 케이스; 화살 풀러; 백스톱 네트; 브로드헤드 케이스; 릴리스 파우치; 점수 기록부; 과녁 덮개; 타겟 페이스; 타겟 핀; 타겟 스탠드; 기타
ja: アーチェリーレンジアクセサリータイプ: 矢用ケース; アロープラー; バックストップネット; ブロードヘッドケース; リリースポーチ; スコアブック; ターゲットカバー; ターゲットフェイス; ターゲットピン; ターゲットスタンド; その他
en: Archery range accessory type: Arrow case; Arrow puller; Backstop netting; Broadhead case; Release pouch; Score book; Target cover; Target face; Target pins; Target stand; Other
zh-TW: 射箭場配件類型: 箭盒; 拔箭器; 擋箭網; 獵口箭頭盒; 放箭器收納袋; 計分本; 靶罩; 靶紙; 靶釘; 靶架; 其他
sl-SI: Vrsta dodatka za lokostrelsko strelišče: Torba za puščice; Izvlačevalnik puščic; Zaščitna mreža; Škatla za lovske konice; Torbica za sprožilec; Beležnica rezultatov; Prevleka za tarčo; Lice tarče; Zatiči za tarčo; Stojalo za tarčo; Drugo
sv: Typ av tillbehör till skytte och skjutbana: Pilfodral; Pildragare; Skyddsnät; Jaktspetsväska; Release-väska; Poängbok; Överdrag för måltavla; Taveltapet; Tavelnålar; Måltavlestativ; Annat
ro-RO: Tip de accesoriu de teren pentru tir cu arcul: Cutie pentru săgeți; Extractor de săgeți; Plasă de protecție spate; Cutie pentru vârfuri de vânătoare; Săculeț pentru release; Carnet de scor; Husă pentru țintă; Față de țintă; Pini pentru țintă; Suport pentru țintă; Altele
nl: Type boogschietbaanaccessoire: Pijlenkoker; Pijltrekker; Vangnet; Broadhead-koffer; Release-tasje; Scoreboek; Doelhoes; Doelblazoen; Doelpinnen; Doelstandaard; Overig
pt-PT: Tipo de acessório para campo de tiro com arco: Estojo para setas; Extrator de setas; Rede de proteção; Estojo para pontas de caça; Bolsa de libertador; Livro de pontuações; Cobertura de alvo; Face de alvo; Pinos de alvo; Suporte de alvo; Outro
ru: Тип аксессуара для стрельбы из лука: Кейс для стрел; Пуллер для стрел; Стрелоулавливающая сетка; Кейс для бродхедов; Сумка для релиза; Книга учета очков; Чехол для мишени; Лицевая сторона мишени; Шпильки для мишени; Стойка для мишени; Другое
es: Tipo de accesorio para tiro con arco: Estuche para flechas; Extractor de flechas; Red de contención; Estuche para puntas de caza; Bolsa para disparador; Libreta de puntuación; Funda para diana; Cara de la diana; Pines para diana; Soporte para diana; Otro
el: Τύπος αξεσουάρ για πεδίο τοξοβολίας: Θήκη βελών; Εξολκέας βελών; Δίχτυ προστασίας (backstop); Θήκη για αιχμές broadhead; Θήκη μηχανισμού άφεσης; Βιβλίο βαθμολογίας; Κάλυμμα στόχου; Όψη στόχου; Καρφίτσες στόχου; Βάση στόχου; Άλλο
de: Typen des Zubehörs für Bogenschießanlagen: Pfeilkoffer; Pfeilzieher; Pfeilfangnetz; Jagdspitzenkoffer; Release-Tasche; Schießbuch; Zielabdeckung; Zielscheibenauflage; Scheibennägel; Zielscheibenständer; Sonstige
da: Tilbehørstype til bueskydningsbane: Pilekasse; Pileudtrækker; Bagstopnet; Kasse til jagtspidser; Release-pose; Scorebog; Skivebetræk; Skivefront; Skivenåle; Skivestativ; Andet
zh-CN: 射箭场配件类型: 箭盒; 拔箭器; 挡箭网; 箭头盒; 撒放器收纳袋; 记分册; 靶罩; 靶面; 靶钉; 靶架; 其他
sk-SK: Typ príslušenstva sortimentu pre lukostreľbu: Puzdro na šípy; Vyťahovač šípov; Záchytná sieť; Puzdro na hroty; Puzdro na vypúšťač; Kniha výsledkov; Kryt terča; Líce terča; Terčové piny; Stojan na terč; Iné
tr: Okçuluk sahası aksesuarı türü: Ok çantası; Ok çekeceği; Hedef arkası ağı; Temren kutusu; Tetik kesesi; Skor defteri; Hedef örtüsü; Hedef yüzü; Hedef iğneleri; Hedef standı; Diğer
fi: Jousiammuntaradan lisävarusteen tyyppi: Nuolikotelo; Nuolenvedin; Taustaverkko; Metsästyskärkikotelo; Laukaisulaitetasku; Pistevihko; Maalitaulun suojus; Maalitaulukuva; Taulunastat; Maalitaulun teline; Muu
vi: Loại phụ kiện sân bắn cung: Hộp đựng mũi tên; Dụng cụ rút mũi tên; Lưới chắn sau bia; Hộp đựng đầu mũi tên săn; Túi đựng thiết bị thả dây; Sổ ghi điểm; Bọc bia mục tiêu; Mặt bia mục tiêu; Đinh ghim bia mục tiêu; Giá đỡ bia mục tiêu; Khác
nb: Type tilbehør til bueskytebane: Pileetui; Piltrekker; Fangnett; Jaktspissetui; Utløserpose; Poengbok; Blinktrekk; Blinkskive; Blinkstifter; Blinkstativ; Annet
hu: Íjászpálya-kiegészítő típusa: Vesszőtartó tok; Nyílkihúzó; Vesszőfogó háló; Vadászhegy-tartó tok; Oldgép-tartó tasak; Eredményfüzet; Céltáblahuzat; Céltáblalap; Céltáblatűk; Céltáblaállvány; Egyéb
cs: Typ příslušenství pro lukostřeleckou střelnici: Pouzdro na šípy; Vytahovák šípů; Záchytná síť; Pouzdro na lovecké hroty; Kapsička na vypouštěč; Záznamník skóre; Kryt na terč; Terčový papír; Terčové hřebíčky; Stojan na terč; Jiné
hr-HR: Vrsta dodatka za streličarski poligon: Kutija za strijele; Izvlakač strijela; Zaštitna mreža; Kutija za vrhove sa širokim oštricama; Torbica za okidač; Knjiga za bodovanje; Navlaka za metu; Lice mete; Klinovi za metu; Stalak za metu; Ostalo
pt-BR: Tipo de acessório para campo de tiro com arco: Estojo para flechas; Extrator de flechas; Rede de proteção; Estojo para broadheads; Bolsa para gatilho; Caderno de pontuação; Capa de alvo; Face do alvo; Pinos de alvo; Suporte de alvo; Outro
it: Tipo di accessorio per campo di tiro con l'arco: Custodia per frecce; Estrattore per frecce; Rete di protezione; Custodia per punte da caccia; Custodia per sgancio; Taccuino segnapunti; Copertura per bersaglio; Visuale per bersaglio; Spilli per bersaglio; Supporto per bersaglio; Altro
lt-LT: Lankininkystės šaudyklų priedų tipas: Strėlių dėklas; Strėlių traukiklis; Apsauginis tinklas; Antgalių dėklas; Paleidiklio krepšelis; Rezultatų knygelė; Taikinio apdangalas; Taikinio lapas; Taikinio smeigtukai; Taikinio stovas; Kita
bg-BG: Тип аксесоар за стрелбище: Кутия за стрели; Екстрактор за стрели; Предпазна мрежа; Кутия за ловни върхове; Торбичка за рилийз; Книга за резултати; Покривало за мишена; Лице на мишена; Щифтове за мишена; Стойка за мишена; Друго
pl: Typ akcesorium z gamy do łucznictwa: Etui na strzały; Wyciągacz do strzał (puller); Siatka ochronna; Pudełko na groty myśliwskie; Sakiewka na spust; Notes wyników; Pokrowiec na tarczę; Tarcza strzelecka; Piny do tarcz; Stojak na tarczę; Inne
th: ประเภทอุปกรณ์สนามยิงธนู: กล่องใส่ลูกธนู; ยางดึงลูกธนู; ตาข่ายกันลูกธนู; กล่องใส่หัวลูกธนู; กระเป๋าใส่ตัวช่วยปล่อย; สมุดบันทึกคะแนน; ปลอกหุ้มเป้าธนู; หน้าเป้าธนู; หมุดยึดเป้าธนู; ขาตั้งเป้าธนู; อื่นๆ
fr: Type d’accessoire pour stand de tir à l’arc: Étui pour flèches; Extracteur de flèches; Filet de protection; Boîte pour pointes de chasse; Pochette pour décocheur; Carnet de score; Housse de cible; Blason de cible; Clous de cible; Chevalet de cible; Autre